臺灣基隆地方法院刑事判決　　　　　　　 94年度訴字第688號
公　訴　人　臺灣基隆地方法院檢察署檢察官
被　　　告　甲○○
上列被告因違反毒品危害防制條例案件，經檢察官提起公訴（94
年度毒偵字第1419號），經本院合議庭裁定由受命法官獨任進行
簡式審判程序，判決如下：
    主    文
甲○○連續施用第一級毒品，累犯，處有期徒刑捌月，扣案之第
一級毒品海洛因壹包（淨重點陸公克）沒收銷燬之；又連續
施用第二級毒品，累犯，處有期徒刑陸月，扣案之第二級毒品安
非他命壹包（毛重點陸公克）沒收銷燬之。應執行有期徒刑壹
年，扣案之第一級毒品海洛因壹包（淨重點陸公克）、第二
級毒品安非他命壹包（毛重點陸公克）沒收銷燬之。
    事    實
一、甲○○前於民國八十八年間，因施用毒品案件，經臺灣基隆
    地方法院裁定送觀察、勒戒後，認無繼續施用毒品之傾向，
    由臺灣基隆地方法院檢察署檢察官於八十八年五月二十五日
    以八十八年度偵字第三０九五號為不起訴處分確定；復於八
    十九年間，因施用毒品案件，經臺灣基隆地方法院裁定送觀
    察、勒戒後，認無繼續施用毒品之傾向，由臺灣基隆地方法
    院檢察署檢察官於八十九年四月二十四日以八十九年度毒偵
    字第六六五、一一００號為不起訴處分確定；復於八十九年
    間，因施用毒品案件，經臺灣基隆地方法院裁定令入戒治處
    所施以強制戒治，刑事部分另由臺灣基隆地方法院檢察署檢
    察官以八十九年度毒偵字第二一二七號聲請簡易判決處刑，
    並經台灣基隆地方法院於八十九年十二月七日以八十九年度
    基簡字第九八五號刑事簡易判決判處有期徒刑六月確定，於
    九十二年三月二日執行完畢；復於九十三年間，因施用毒品
    案件，經臺灣基隆地方法院檢察署檢察官以九十三年度毒偵
    字第二一一三、二四０九號提起公訴，並經台灣基隆地方法
    院於九十四年一月二十七日以九十四年度訴字第三十九號刑
    事判決分別判處罪刑，並定應執行刑為有期徒刑十月確定（
    現即因該案在台灣基隆監獄執行中）。詎甲○○猶未能戒除
    毒癮，基於施用第一級毒品之概括犯意，自九十四年三月下
    旬某日起至九十四年五月十五日上午七時止，在台北縣金山
    鄉○○路一巷十五號二樓住處，以將第一級毒品海洛因摻入
    香菸內吸食之方式，連續多次施用第一級毒品海洛因；另基
    於施用第二級毒品之概括犯意，自九十四年三月下旬某日起
    至九十四年五月十五日上午七時止，在上址住處，以將第二
    級毒品安非他命置放於吸食器加熱產生煙霧予以吸食之方式
    ，連續多次施用第二級毒品安非他命。嗣於九十四年五月十
    六日下午十一時許，在台北縣瑞芳鎮○○路深澳發電廠前為
    警查獲，並扣得甲○○所有之第一級毒品海洛因一包（淨重
    三．六三公克）、第二級毒品安非他命一包（毛重三．六公
    克），經警於翌（十七）日凌晨一時五十六分採集其尿液送
    驗，呈第一級毒品毒品海洛因代謝後之嗎啡陽性反應及第二
    級毒品安非他命陽性反應，而查悉上情。
二、案經基隆市警察局第一分局報請臺灣基隆地方法院檢察署檢
    察官偵查起訴。
    理    由
壹、程序事項
    本件被告甲○○所犯者非為死刑、無期徒刑、最輕本刑為三
    年以上有期徒刑之罪或高等法院管轄第一審案件，其於準備
    程序進行中，先就被訴事實為有罪之陳述，經告知其簡式審
    判程序之旨，並聽取公訴人、被告之意見後，本院業已依刑
    事訴訟法第二七三條之一第一項之規定，裁定由受命法官獨
    任以簡式審判程序進行本案之審理。
貳、實體事項
一、右揭事實，業據被告甲○○於偵查時坦承不諱，而被告於九
    十四年五月十七日凌晨一時五十六分許經警查獲後採集其尿
    液，經送臺灣尖端先進生技醫藥股份有限公司檢驗結果，確
    呈第一級毒品海洛因代謝後之嗎啡陽性反應及第二級毒品安
    非他命之陽性反應，有臺灣尖端先進生技醫藥股份有限公司
    九十四年五月二十七日濫用藥物檢驗報告書一紙附卷可稽，
    此外復有被告所有之安非他命一包（毛重三．六公克）及白
    色粉末一包（被告所有之白色粉末一包，經送法務部調查局
    鑑定結果，確含第一級毒品海洛因成分，淨重為三．六三公
    克，有法務部調查局九十四年七月十五日調科壹字第三二０
    ００二九二八號鑑定通知書一紙在卷可稽）扣案足參，被告
    於偵查中自白施用第一級毒品海洛因及第二級毒品安非他命
    ，核與事實相符，應可採信，被告嗣於本院審理時改稱其最
    後係以將海洛因及安非他命置入吸食器內燒烤之方式，同時
    施用第一級毒品及第二級毒品云云，顯與其於偵查中明確之
    供述有違，無非為求依想像競合犯從一論處之遁詞，不足採
    信。又被告有如事實欄所載因施用毒品案件，先後經觀察、
    勒戒、強制戒治後，由檢察官為不起訴處分、起訴科刑等情
    ，亦有臺灣高等法院被告全國前案紀錄表、臺灣基隆地方法
    院檢察署檢察官八十九年度毒偵字第六六五、一一００號不
    起訴處分書等件附卷足佐。綜上所陳，本案事證明確，被告
    於觀察勒戒執行完畢後，五年以內三犯以上施用第一級毒品
    及第二級毒品之犯行，堪可認定，應依法論科。
二、核被告所為，係犯毒品危害防制條例第十條第一項之施用第
    一級毒品罪及同條第二項之施用第二級毒品罪。被告持有第
    一級毒品海洛因、第二級毒品安非他命係供施用，其持有第
    一級毒品海洛因、第二級毒品安非他命之低度行為，應為施
    用第一級毒品、施用第二級毒品之高度行為所吸收，均不另
    論罪。被告先後多次施用第一級毒品海洛因、第二級安非他
    命之犯行，時間緊接，所犯構成要件相同，顯係基於概括犯
    意為之，均為連續犯，應依刑法第五十六條各論以施用第一
    級毒品罪、施用第二級毒品罪一罪，並均加重其刑。又被告
    有如事實欄所載之犯罪科刑及執行完畢情形，有卷附臺灣高
    等法院被告全國前案紀錄表可按，其受有期徒刑執行完畢後
    ，五年以內再犯有期徒刑以上之前開二罪，均為累犯，各應
    依刑法第四十七條規定遞加重其刑。又被告所犯前開二罪，
    犯意各別，行為互殊，應分論併罰。爰審酌被告前因施用毒
    品犯行，經觀察勒戒、強制戒治，並經不起訴處分、起訴科
    刑，又施用足以導致精神障礙、性格異常，甚至造成生命危
    險之毒品，戕害一己之身體健康，對社會治安可能之危害程
    度非微，及其施用之期間、次數，暨犯罪後尚能坦承犯行等
    一切犯罪情狀，分別量處如主文所示之刑，並定其應執行之
    刑，以示懲儆。扣案之海洛因一包（淨重三．六三公克）及
    安非他命一包（毛重三．六公克），分屬第一級毒品及第二
    級毒品，不問屬於被告與否，均依毒品危害防制條例第十八
    條第一項前段之規定諭知沒收銷燬之。
據上論斷，應依刑事訴訟法第299 條第1 項前段、第273 條之1
第1 項，毒品危害防制條例第10條第1 項、第2 項、第18第1 項
前段，刑法第11條前段、第56條、第51條第5款、第47條，判決
如主文。
本案經檢察官林伯宇到庭執行職務。
中　　華　　民　　國　　94　　年　　8 　　月　　24　　日
                  刑事第二庭法  官  徐世禎
以上正本證明與原本無異。
對於本件判決如有不服，應於收受送達後10日內，向本院提出上
訴書狀，上訴於臺灣高等法院，並按他造當事人之人數附具繕本
。
中　　華　　民　　國　　94　　年　　8 　　月　　24　　日
                            書記官　王一芳
附錄論罪科刑之法條：
毒品危害防制條例第10條第1項、第2項：
施用第一級毒品者，處6月以上5年以下有期徒刑。
施用第二級毒品者，處3年以下有期徒刑。
